臺灣臺北地方法院民事裁定  
111年度亡字第47號
聲  請  人  尚德玲  

上列聲請人聲請死亡宣告事件，本院裁定如下：
    主  文
准對失蹤人尚天慶（男、民國00年0月0日生、身分證統一編號：
Z000000000號）（失蹤前住所地：臺北市○○區○○路0段000巷00弄
0號7樓）為宣告死亡之公示催告。該失蹤人應於本公示催告公告
之翌日起6個月內，向本院陳報現尚生存，如不陳報，本院將宣
告其為死亡。無論何人，凡知該失蹤人之生死者，均應於上開期
間內，將其所知之事實，陳報本院。
    理  由
一、失蹤人尚天慶為聲請人尚德玲之父，於民國86年8月4日出境
    前往中國大陸地區探親，迄今從未返國且全無音訊，經戶政
    機關於88年9月2日逕為遷出登記，迄今已逾20年，聲請人曾
    自中國大陸地區親戚處聽聞，失蹤人於老家河南省南陽縣登
    山時失足墜崖，然無其他客觀證據可證失蹤人已死亡，失蹤
    人陷於生死不明之狀態迄今，為此聲請宣告失蹤人死亡等語
    。　　
二、按失蹤人失蹤滿七年後，法院得因利害關係人之聲請，為死
    亡之宣告；失蹤人為八十歲以上者，得於失蹤滿三年後，為
    死亡之宣告；失蹤人為遭遇特別災難者，得於特別災難終了
    滿一年後，為死亡之宣告；民法第8條定有明文。又法院准
    許宣告死亡之聲請者，應公示催告；前項公示催告應公告之
    ；並應揭示於法院公告處、資訊網路及其他適當處所，法院
    認為必要時，並得命登載於公報或新聞紙，或用其他方法公
    告之；報明期間，自前項揭示之日起，應有六個月以上；但
    失蹤人滿百歲者，其陳報期間，得定為自揭示之日起二個月
    以上；家事事件法第156條第1項、第3項準用同法第130條第
    3項至第5項分別定有明文。
三、經查，聲請人之主張，業據其提出戶籍謄本為憑，並以手機
    截圖表示其手足對於其對失蹤人聲請死亡宣告無意見，本院
    依職權調取失蹤人之親屬資料、勞保資料、健保資料、財產
    所得資料、入出境紀錄、殯葬資料、結婚資料、換發護照紀
    錄，均查無結果，有親等關聯資料查詢結果、稅務電子閘門
    財產所得調件明細表、內政部移民署函附入出國日期紀錄、
    臺北市殯葬管理處函、臺北市文山區戶政事務所函附結婚登
    記申請資料、外交部領事事務局函在卷可憑，堪信聲請人主
    張之事實為真實。從而失蹤人為10年2月4日生，於86年8月4
    日失蹤計至93年8月4日止，失蹤屆滿7年，與前揭規定尚無
    不合，應准許為公示催告。　　
四、依家事事件法第156條，裁定如主文。
中　　華　　民　　國　　111 　年　　5 　　月　　10  　日
                     家事法庭  法   官  陳伯均
以上正本係照原本作成。
本裁定不得抗告。
中　　華　　民　　國　　111 　年　　5 　　月　　10　　日
                               書記官  劉文松